zh-CN: 吹管阀类型: 湿度控制系统; 无阀门; 单向阀（标准翻盖）; 隔水阀; 其他
da: Ventiltype til blæserør: Fugtkontrolsystem; Ingen ventil; Kontraventil (standard klap); Vandfælde-ventil; Andet
lt-LT: Pūtimo vamzdžio vožtuvo tipas: Drėgmės kontrolės sistema; Be vožtuvo; Atbulinis vožtuvas (standartinis atvartas); Vandens gaudyklės vožtuvas; Kita
tr: Üfleme borusu valf tipi: Nem kontrol sistemi; Valfsiz; Çek valf (standart klape); Su tutucu valf; Diğer
de: Typ des Blasrohrventils: Feuchtigkeitskontrollsystem; Kein Ventil; Rückschlagventil (Standard-Klappe); Wasserfallenventil; Sonstige
pt-BR: Tipo de válvula de sopro: Sistema de controle de umidade; Sem válvula; Válvula de retenção (aba padrão); Válvula coletora de água; Outro
fi: Puhallusputken venttiilin tyyppi: Kosteudenhallintajärjestelmä; Ei venttiiliä; Takaiskuventtiili (vakioläppä); Vesilukkoventtiili; Muu
nb: Blåserørsventiltype: Fuktighetskontrollsystem; Ingen ventil; Tilbakeslagsventil (standard klaff); Vannfelleventil; Annet
hr-HR: Vrsta ventila za puhanje: Sustav kontrole vlage; Bez ventila; Nepovratni ventil (standardni preklop); Ventil za zadržavanje vode; Ostalo
en: Blowpipe valve type: Moisture control system; No valve; Non-return valve (standard flap); Water trap valve; Other
sk-SK: Typ ventilu dúchavky: Systém regulácie vlhkosti; Bez ventilu; Spätný ventil (štandardná klapka); Odvodňovací ventil; Iný
pl: Typ zaworu rurki do nadmuchiwania: System kontroli wilgoci; Bez zaworu; Zawór zwrotny (standardowa klapka); Zawór z odstojnikiem wody; Inne
ja: 吹き込み管バルブタイプ: モイスチャーコントロールシステム; バルブなし; 逆止弁 (標準フラップ); ウォータートラップバルブ; その他
zh-TW: 吹管氣門類型: 濕度控制系統; 無氣閥; 單向閥 (標準活板); 排水氣閥; 其他
ko: 블로우파이프 밸브 유형: 수분 제어 시스템; 밸브 없음; 역류 방지 밸브(표준 플랩); 워터 트랩 밸브; 기타
sl-SI: Tip ventila za pihalno cev: Sistem za nadzor vlage; Brez ventila; Nepovratni ventil (standardna loputa); Ventil za lovljenje vode; Drugo
el: Τύπος βαλβίδας φυσητήρα: Σύστημα ελέγχου υγρασίας; Χωρίς βαλβίδα; Βαλβίδα αντεπιστροφής (τυπικό πτερύγιο); Βαλβίδα παγίδευσης νερού; Άλλο
ro-RO: Tipul supapei de suflare: Sistem de control al umidității; Fără supapă; Supapă de reținere (clapetă standard); Supapă tip capcană de apă; Altele
cs: Typ ventilu foukačky: Systém kontroly vlhkosti; Bez ventilu; Zpětný ventil (standardní klapka); Ventil na zachytávání vody; Jiné
hu: Fúvóka szelepének típusa: Nedvességszabályozó rendszer; Szelep nélküli; Visszacsapó szelep (standard csappantyú); Vízcsapda szelep; Egyéb
th: ประเภทวาล์วในท่อเป่าลม: ระบบควบคุมความชื้น; ไม่มีวาล์ว; วาล์วกันกลับ (แผ่นลิ้นมาตรฐาน); วาล์วดักน้ำ; อื่นๆ
pt-PT: Tipo de válvula de sopro: Sistema de controlo de humidade; Sem válvula; Válvula de retenção (aba padrão); Válvula de retenção de água; Outras
nl: Blaaspijp ventiel type: Vochtregelsysteem; Geen klep; Terugslagklep (standaard flap); Watervalklep; Anders
es: Tipo de válvula del tubo de soplado: Sistema de control de humedad; Sin válvula; Válvula de retención (aleta estándar); Válvula de trampa de agua; Otro
fr: Type de valve du tuyau d’insufflation: Système de contrôle de l’humidité; Sans valve; Valve anti-retour (clapet standard); Valve de piège à eau; Autre
sv: Blåsrörsventiltyp: Fuktkontrollsystem; Ingen ventil; Backventil (standardklaff); Vattenfällsventil; Övrigt
bg-BG: Тип на клапана на духалката: Система за контрол на влагата; Без клапан; Възвратен клапан (стандартна клапа); Клапан за воден уловител; Други
it: Tipo di valvola a soffiaggio: Sistema di controllo dell'umidità; Senza valvola; Valvola di non ritorno (flap standard); Valvola con trappola per l'acqua; Altro
ru: Тип клапана нагнетательного трубопровода: Система контроля влажности; Без клапана; Обратный клапан (стандартный лепестковый); Клапан-влагоотделитель; Другое
vi: Loại van ống thổi: Hệ thống kiểm soát độ ẩm; Không có van; Van một chiều (cánh gạt tiêu chuẩn); Van bẫy nước; Khác